【裁判字號】    94,簡上,223
【裁判日期】    950510
【裁判案由】    給付票款
【裁判全文】
臺灣板橋地方法院民事判決             94年度簡上字第223號
上  訴  人  乙○○
被上訴人    甲○
上列當事人間請求給付票款事件，上訴人對於中華民國94年10月
19日本院板橋簡易庭94年度板簡字第2402號第一審判決提起上訴
，經本院於95年4 月26日言詞辯論終結，判決如下：
    主  文
上訴駁回。
第二審訴訟費用由上訴人負擔。
    事實及理由
一、被上訴人起訴主張：緣被上訴人執有上訴人簽發如附表所示
    之支票1 紙，詎料屆期提示竟遭退票，未獲付款，被上訴人
    屢經催討，上訴人仍置之不理。為此，爰本於票據債權之法
    律關係，提起本件訴訟，請求上訴人加計法定遲延利息清償
    票款等語（被上訴人於原審聲明：上訴人應給付被上訴人新
    台幣（下同）361,000 元，及自民國94年7 月15日起至清償
    日止，按年息百分之六計算之利息。原審如數判決，上訴人
    則聲明不服提起上訴）。併為答辯聲明：駁回上訴。
二、上訴人則以：伊真的很有誠意要還欠被上訴人的票款，但現
    在真的沒有辦法一次清償，希望能夠分期償還，每月償還5,
    000 元，伊會努力想辦法還被上訴人錢，但希望能夠和平解
    決債務等語，資為抗辯。併為上訴聲明：(一)原判決廢棄；(二)
    被上訴人在第一審之訴駁回。
三、被上訴人主張執有上訴人簽發如附表所示之支票1 紙，詎於
    如附表提示日為付款之提示，竟因存款不足而遭退票，迭經
    追索無效之事實，已據提出與所述相符之原支票暨退票理由
    單各1 件為證，且為上訴人所不爭執，是被上訴人主張之事
    實，堪信為真。至上訴人雖以目前經濟狀況不佳，無法1 次
    償還全部款項，希望能夠予以分期償還云云置辯，惟縱令上
    訴人所言屬實，亦仍不得據為拒絕給付票款之理由，是上訴
    人所辯，誠難認屬於法有據，自不足採。
四、按發票人應照支票文義擔保支票之支付，票據法第126 條定
    有明文。本件被上訴人之主張為可採，上訴人所辯為無可取
    ，已如前述。從而，依前開規定，被上訴人自得請求上訴人
    給付票款。是被上訴人本於票據之法律關係，請求上訴人給
    付票款361,000 元，及自提示日即94年7 月15日起至清償日
    止，按年息百分之六計算之利息為有理由，應予准許。又，
    就民事訴訟法第427 條第1 項至第4 項訴訟適用簡易程序所
    為被告（即上訴人）敗訴之判決，應依職權告假執行；法院
    得依聲請或依職權，宣告被告（即上訴人）預供擔保，或將
    請求標的物提存而免為假執行，民事訴訟法第389 條第1 項
    第3 款、第392 條第2 項分別定有明文。是則原審判命上訴
    人如數給付，並依職權宣告假執行及上訴人得預供相當擔保
    金額而免為假執行，於法均無不合。上訴意旨指摘原判決不
    當，求予廢棄改判，為無理由，應予駁回其上訴。
五、據上論結，本件上訴為無理由，依民事訴訟法第436條之1第
    3項、第449條第1項、第78條，判決如主文。
中    華    民    國    95    年    5     月    10    日
                  民事第一庭    審判長法  官  李世貴
                                      法  官  許瑞東
                                      法  官  黃若美
附表：
┌───┬───┬────────┬─────┬────┬───┐
│發票人│發票日│付款人          │票據號碼  │金額    │提示日│
├───┼───┼────────┼─────┼────┼───┤
│乙○○│940715│陽信銀行成功分行│AC0000000 │361,000 │940715│
│      │      │                │          │元      │      │
└───┴───┴────────┴─────┴────┴───┘
以上正本證明與原本無異
不得上訴。
中    華    民    國    95    年    5     月    10    日
                                      書記官  傅明華


司法院資訊處製作；財團法人民間司法改革基金會備份。
